Inventaris van kaarten en tekeningen behorende tot het archief van het ministerie van Koloniën, (1702) 1814-1963
Nationaal Archief, Den Haag
- Nederland, overzeese gebiedsdelen en handelsposten, inclusief verbindingen hiermee, I
  - Amerika, 3
    - West-Indië, 3.A
      - Nederlandse Antillen, 3.A.2
        - Sint Eustatius, 3.A.2.5
          - Plattegronden en tekeningen, 3.A.2.5.2
            - Gezigt van het eiland St. Eustatius. In opdracht van C. Schwiers, gewezen predikant, getekend door G.T. van Paddenburg. Gegraveerd., 18e eeuw; 310; 1 blad
            - Côte d 'ouest et rade d 'un point â l'autre de l'ile St. Eustache. Manuscript., begin 19e eeuw; 307; 1 blad
            - Afbeelding van den berg en de baai des eilands St. Eustatius, beginnende van de Zuidelijke kant van het vlek tot de Noordelijke kant, zoover als de berg Panga zich uitstrekt. Opgenomen door A. Nolson. Getekend door Emans. Manuscript., begin 19e eeuw; 313; 1 blad
            - Afbeelding van den berg en de baai des eilands St. Eustatius, beginnende van de Noordeljke kant van het vlek tot de Zuidelijke kant of tot den uithoek, genaamd de Witte Hoek. Opgenomen door A. Nolson. Kopie, getekend door Emans. Manuscript., begin 19 eeuw; 314; 1 blad
            - Plan figuratif du môle et bassin dans la rade de l'isle de St. Eustache. Getekend door S .F. Fahlberg. Manuscript., 1828; 336; 1 blad
        - Sint Maarten, 3.A.2.6
          - Thematische en topografische kaarten., 3.A.2.6.1
            - Nieuwe kaart van het eiland St. Marthijn, aanwijzende de vroegere en latere grensscheiding tusschen het Fransch en het Nederlandsch gebied. Manuseript., na 1764; 266; 1 blad
              Grote Atlas van de West-Indische Compagnie deel II p. 36
            - Carte topographique de l'isle de St. Martin. Le contour de l'isle élevé par des observations hydrographiques en 1790 et 1791, en dressant la carte du débouquement entre les isles voisines de St. Barthélemy pour les batiments suédois par ordre de S.M. Gustaf III et la position intérieure de la partie Hollandaise corrigée. Getekend door S. Fahlberg, voormalig ingenieur op St. Bartholomeus. Manuscript., 1817; 267; 1 blad
              Grote Atlas van de West-Indische Compagnie deel II p. 37
            - Geteekende kaart van het eiland Sinte Martin, met aanwijzing der kwartieren en verdere topographische bijzonderheden. Getekend door luitenant der Engelse artillerie Tuckert. Kopie getekend door W. Blanken., 1817; 341; 1 blad
            - Kaart van de Groote Zoutpan, St. Martin. De grote zoutpan bij St. Philipsburg op St.Maarten. Getekend door I.D. Gumbes., 1847; 686; 1 blad
              Behoort bij brief van 3 november 1847 nr. 20.
            - Topographische kaart van Sint Martin. (Nederlandsch gedeeltes). Litho van J. Smulders en Co., Den Haag., 1915; 2108.1-2108.2; 2 bladen; Schaal 1:20.000.
              - Blad 1, 2108.1
              - Blad 2, 2108.2
          - Plattegronden en tekeningen, 3.A.2.6.2
            - Gezigt van Philipsburg op het eiland St. Martin. Ondertekend door Beckers, secretaris van St. Maarten. Manuscript., begin 19 eeuw; 311; 1 blad
              Grote Atlas van de West-Indische Compagnie deel II p. 41
            - Gezigt van Philipsburg op het eiland St. Martin, uit de groote baai te zien. Ondertekend door Beckers, secretaris van St. Maarten. Manuscript., begin 19 eeuw; 312; 1 blad
            - Gezigt van Philipsburg op het eiland St. Martin, van de zijde van het fort St. Pieter te zien. Ondertekend door Beckers, secretaris van St. Maarten. Manuscript., begin 19 eeuw; 321; 1 blad
            - The retreat, situated in the quarter Cul de Sac, the property of William Henry Rink Esq., formerly governor over the Islands St. Martins and Saba. Opgedragen aan de voormalige gouverneur en getekend door S.F. Fahlherg. Manuscript., 1816; 320; 1 blad
              Grote Atlas van de West-Indische Compagnie deel II p. 44
            - Plan van Verschwaterpan op St. Martin, en profil van den dijk met deszelfs tegenwoordige hoogte en den horizont van de zee en de groote baai. Getekend door S.F. Fahlberg. Manuscript., 1817; 323; 1 blad
            - Plannen der forten Amsterdam en Willem I benevens profil van de perpendiculaire hoogte boven de zee der voornaamste batterijen in het Nederlandse gedeelte van St. Martin. Getekend door S.F. Fahlherg. Manuscript., 1817; 327; 1 blad
            - Plan van het dorp Philipsburg, de forten en de Zout- en Verschwaterpan, gelegen, in het Nederlandse gedeelte des eylands St. Martin. Getekend door S.F. Fahlberg. Manuscript., 1817; 328; 1 blad
            - V iew of Philipsburg, the capital of the Netherland part of the islands St. Martins, taken from the estate of Hon. G. du Cloux Esq. Opgedragen aan W.H. Rink, voormalig gouverneur van St. Maarten en Saba. Getekend door S.F. Fahlberg. Manuscript., 1822; 319; 1 blad
              Grote Atlas van de West-Indische Compagnie deel II p. 42
            - View of Philipsburg, the capital of the Netherland part of the island St. Martins, taken from fort Amsterdam. Getekend door S.F. Fahlherg. Manuscript., 1823; 318; 1 blad
              Grote Atlas van de West-Indische Compagnie deel II p. 43
      - Essequebo, Demerary en Berbice, 3.A.3
        - Caerte van de rivier Demerary, van ouds Immenary, gelegen op Suyd Americaes Noordkust op de Noorderbreedte van 6 gr: 40 min:. In opdracht van de Bewindhebbers van de West Indische Compagnie ter Kamer Zeeland gegraveerd door L. L. van Bercheyck. Met namen van plantages en eigenaren. ca. 1759 1blad N.B. Zie voor uittreksels uit naamlijsten het bibliotheekdepot van het Nationaal Archief., 440
        - C arte générale et particulière de la colonie d 'Essequébo et Démerarie, située dans la Guiane en Amérique. In opdracht van het Comité des Colonies et Possessions de la Répub1ique Batave en Amérique et â la Côte de Guinée getekend door majoor F. von Bouchenröder. Uitgave van Wouter Brave, Amsterdam., 1798; 264; 1 blad
        - A chart of the coast of Guyana comprehending the colonies of Berbice, Demerary and Essequero. Getekend door kap. Th. Walker in 1798. Uitgave Londen., 1799; 283; 1 blad
          Met namen van plantages en eigenaren"
        - Kaart van de colonie de Berbice gelegen in Bataafs Guiana in America, tusschen de colonien van Demerarie en van Surinamen gedeeltelijk op nieuw gemeeten. Met inzet: Generaale kaart van de coloniën de Berbice en Surinamen. Opgenomen door de landmeters J.H. Wiedeman en Roelofs, getekend door majoor F. Bouchenröder. Gegraveerd door C. van Bercheyck. Uitgave van Mortier, Covens & Zoon, Amsterdam., 1802; 263, 296; 2 bladen
          Met namen van plantages.
          - Blad 1, 263
          - Blad 2, 296
        - Kaart van de colonie de Berbice alsmede van de rivier Corantijn met deszelfs oostzeekust en de rivier de Nickerie, geleegen in Bataafs Guiana in America. De grensscheiding tussen Demerary en Berbice is aangegeven. Gedeeltelijk opgenomen door de landmeters C. Rulach van Suriname en J.H. Wiedeman van Berbice en getekend door Wiedeman. Gravure., 1804; 258, 262; 2 bladen
          Met namen van plantages en eigenaren.
          - Blad 1, 258
          - Blad 2, 262
        - A map of British Guyana, containing the colonies of Essequebo, Demerary and Berbice in which are described all the lands granted under the Batavian Government. Opgenomen in 1798-1802 en getekend door majoor F. von Bouchenröder. Herziene uitgave, Londen., 1828; 285; 1 blad
          Met namen van plantages en eigenaren van Berbice
        - Carte géologique des trois Guyanes. Getekend door B. Choubert, H. Schols en S. Bracewell., 1952; 6002; 1 blad
      - Suriname, 3.A.4
        - Thematische en topografische kaarten, 3.A.4.1
          - Generale Caart van de Provintie Suriname, Rivieren en Districten etc. Met namen van eigenaren en plantages. Getekend door ir. Alexander de Lavaux. Gravure., ca. 1737; 92; 1 blad
          - Algemeene kaart van de kolonie of provincie van Suriname met de rivieren, districten, ontdekkingen door militaire togten en de grootte der gemeeten plantagies. In opdracht van de Sociëteit van Suriname opgenomen en getekend door ir. A. de Lavaux. Gegraveerd door H. de Leth. Uitgave Amsterdam., 18 eeuw; 260; 1 blad
          - Schetskaart van de limieten tusschen het Koninklijk Spaansch en Nederlandsch Guyana op de vaste kust van Zuid-Amerika. Opgenomen en getekend door ir. Heneman., 1773-1780; 438; 1 blad; Schaal van 20 duitse mijlen op een graad (1:936.000)
          - Oude gegraveerde Fransche kaart van het Noordelijk gedeelte van Zuid-Amerika, bevattende het oude Hollandsche Guyana met dezelfs grensscheidingen., 18 eeuw; 439; 1 blad
          - Kaart van de Volksplantingen Suriname en Berbice. Met inzet van Paramaribo., eind 18 eeuw; 6119; 1 blad
          - Kaart van kustplantages tussen de Corantijn en de Coppename-rivier. Opgenomen door landmeter H.F. Camp. Schets., voor 1818; 346; 1 blad
          - Speciale kaart van de kust gelegen tusschen de Rivieren Copename en de Corantijn in Suid-Amerika. Met de plantages. Opgenomen door landmeter H.F. Camp. Getekend door J. Vos., 1818; 340.1-340.2; 2 bladen
            Abusievelijk is de linkerhelft van inv. nr. 349 bij inv. nr. 340 geflimd. Zie ook inv. nr. 346.
            - Blad 1, 340.1
            - Blad 2, 340.2
          - Kaart, bepalendé nog uittegeven land aan de zeekust der kolonie Suriname, op de kaart gebragt. Tussen de Suriname- en Coppenamerivier. Opgenomen door H.F. Camp, getekend door luitenant Mabé., 1819; 349; 1 blad
          - Kaart van het westelijk gedeelte der kolonie Suriname of van het opper- en nederdistrict Nickerie, met aanwijzing der tot heden in kultuur gebragte landen en van den binnenlandschen doortogt naar den Post Nickerie. Getekend door landmeter Mabé., 1825; 259; 1 blad
          - Kaart van de rivier Nickerie, voor zooverre de landen, aan dezelve gelegen, tot heden gecultiveerd en uitgegeven zijn. Opgenomen en getekend door landmeter Mabé., 1825; 347; 1 blad
          - Kaarten der opmeting van de kolonie Suriname. Opgenomen door kapitein-ingenieur A. Quisthoudt. Samengesteld door landmeter A.G. Hiemcke in Paramaribo. Manuscript., 1839-1840; 430-431; 2 bladen
            Behoort hij Gouv. resolutie van 13 februari 1839 nr. 282/213.
            - Blad 1, 430
            - Blad 2, 431
          - Generale kaart der kolonie Suriname in Zuid-Amerika, beginnende ten Oosten met de rivier Marowijne en eindigende ten Westen met de Duivelskreek, met alle de daarin uitgegeven gecultiveerde en verlatene landen, verder met aanwijzing van alle thans bezette posten, zoo voor de buiten- als binnenlandsche defensiën. Opgenomen en samengesteld door luitenant der artillerie Mabé in 1920. Getekend door J.H. Pohl. Met plantagenamen en produkten., 1840; 429; 1 blad
          - Kaart aanwijzende de project-kanalisatie der Zuidelijke en Westelijke ommestreek van Paramaribo, waaronder het gedeeltelijk uitgevoerde kanaal van Kwatta. Getekend door Jhr. C.A. van Sijpesteijn., ca. 1847-1850; 595; 1 blad; Schaal 1:10.000.
            Behoort bij verbaal van 1847 nr. 282 geheim.
          - Figuratieve schetskaart der boven landen van de rivier Suriname, gelegen aan weerszijden der rivier boven de houtgronden "Victoria" en "Bergendaal". Getekend door de landmeter A.G. Hiemcke. Manuscript., 1847; 596; 1 blad
          - Kaart van de kolonie Suriname, een gedeelte van Guyana, Nederlandsche bezitting op het vasteland van Zuid-America. Met inzet van Paramaribo. Uitgave van het Topografisch Bureau van het ministerie van oorlog. Litho. Gedrukt door de Gebroeders van Cleef, Den Haag, Amsterdam. Met kopie. Uitgave in 1784 van ingenieur J.C. Heneman. Herzien met plantagenamen door Jhr. C.A. van Sijpesteijn in 1849., 1850; 635-635B; 3 bladen; Schaal 1:194.000.
            De kaart bestaat Uit 4 opgeplakte bladen, hiervan is het blad Suriname nog een keer aanwezig.
            - Los blad Suriname., 635
            - Kaart bestaande uit 4 opgeplakte bladen., 635A
            - Kaart bestaande uit 4 opgeplakte bladen., 635B
          - Kaart van Suriname. Opgenomen en getekend door J.F.A. Cateau van Rosevelt en J.F.A.E. van Lansberge. Manuscript., 1860-1879 32 bladen; 1124.I-1125XXXII
            Zie ook het archief van J.F.A. Cateau van Rosevelt. toegang 4.CAF.
            - ---, 1124.I-1124.V; 5 bladen; Schaal 1:500.000.
              - Blad 1, 1124.I
              - Blad 2, 1124.II
              - Blad 3, 1124.III
              - Blad 4, 1124.IV
              - Blad 5, 1124.V
            - ---, 1125-1125XXXII; 30 bladen Met bladwijzer.; Schaal 1:100.000.
              - Bladwijzer, 1125
              - Blad 1, 1125I
              - Blad 2, 1125II
              - Blad 3, 1125III
              - Blad 4, 1125IV
              - Blad 5, 1125V
              - Blad 6, 1125VI
              - Blad 7, 1125VII
              - Blad 8, 1125VIII
              - Blad 9, 1125IX
              - Blad 10, 1125X
              - Blad 11, 1125XI
              - Blad 12, 1125XII
              - Blad 13, 1125XIII
              - Blad 14, 1125XIV
              - Blad 15, 1125XV
              - Blad 16, 1125XVI
              - Blad 17, 1125XVII
              - Blad 18, 1125XVIII
              - Blad 19, 1125XIX
              - Blad 20, 1125XX
              - Blad 21, 1125XXI
              - Blad 22, 1125XXIV
              - Blad 23, 1125XXV
              - Blad 24, 1125XXVI
              - Blad 25, 1125XXVII
              - Blad 26, 1125XXVIII
              - Blad 27, 1125XXIX
              - Blad 28, 1125XXX
              - Blad 29, 1125XXXI
              - Blad 30, 1125XXXII
            - ---, 1125A; Met aantekeningen.; Schaal 1:100.000.
          - Kaart van Suriname met naamlijst der in ontginning zijnde plantages. Ontworpen en getekend door J. Kuyper. Gegraveerd door D. Heyse. Uitgave van de Vereeniging voor Suriname. Litho., ca. 1861; 1160; 1 blad; Schaal 1:800.000.
          - Kaart van de rivier Marowijne. Opgenomen door de Commissie tot regeling der grensscheiding tussen Nederlands en Fransch-Guyana, door het lid der Commissie J.F.A. Cateau van Rosevelt., ca. 1861; 1251-1251AXVIII, 1835A-1835D; 24 bladen
            Commissie benoemd bij Gouv. besluit van 28 en 31 augustus 1861 nr. 7 en 8.
            - ---, 1251; 1 blad; Schaal 1:500.000.
            - ---, 1251AI-1251AXVIII; 19 bladen; Schaal 1:100.000.
              - Blad 1, 1251AI
              - Blad 2, 1251AII
              - Blad 3, 1251AIII
              - Blad 4, 1251AIV
              - Blad 5, 1251AV
              - Blad 6, 1251AVI
              - Blad 7, 1251AVII
              - Blad 8, 1251AVIII
              - Blad 9, 1251AIX
              - Blad 10, 1251AX
              - Blad11, 1251AXI
              - Blad 12, 1251AXII
              - Blad 13, 1251AXIII
              - Blad 14, 1251AXIV
              - Blad 15, 1251AXV
              - Blad 16, 1251AXVI
              - Blad17, 1251AXVII
              - Blad 18, 1251AXVIII
              - Blad 19, 1251AXIX
            - Beneden-Marowijne, samengesteld uit het rapport van de Commissie., 1835A-1835B; 2 bladen Litho.; Schaal 1:100.000.
              - Exemplaar 1, 1835A
              - Exemplaar 2, 1835B
            - Beneden-Marowijne, samengesteld uit het rapport van de Commissie., 1835C-1835D; 2 bladen Calque.; Schaal 1:100.000.
              - Exemplaar 1, 1835C
              - Exemplaar 2, 1835D
          - Kaart van Nw. Rotterdam met een gedeelte der Nickeriekust. Met inzet: mond der rivier Corantijn. Opgenomen door de chef van het Bouwdepartement Jurriaanse en J.F.A. Cateau van Rosevelt in verband met de overstroming van de wijk Nieuw Rotterdam. Manuscript., 1872; 2272; 1 blad; Schaal 1:10.000.
            Behoort hij het rapport van 29 mei 1872 nr. 1 van de Commissie benoemd bij Gouv. Resolutie van 16 april 1872 nr. 4. Zie "Koloniaal Verslag van 1872. Suriname'. Bijlage 8 nr. 52.
          - Nieuwe speciale kaart van de kolonie Suriname met de tot culture gebragt zijnde landen en plantagien. Getekend door J.H. Moseberg, opgedragen aan de inwoners., 1891; 288; 1 blad
          - Kaart van de kolonie Suriname met plantages langs de rivieren Suriname, Saramacca, Cottica, Commewijne. Met plattegrond van Paramaribo. Getekend door J.H. Moseberg. Gekleurd., ca. 1891; 291.1-291.6; 6 bladen
            Behoort bij verbaal van 21 juni 1917 nr. 47.
            - blad 1, 291.1
            - blad 2, 291.2
            - blad 3, 291.3
            - blad 4, 291.4
            - blad 5, 291.5
            - blad 6, 291.6
          - Suriname. Uitgave van Seyffardt's Boekhandel, Amsterdam. Litho., 1892; 1426; 1 blad; Schaal 1:1.250.000.
          - Kaart van Suriname. Opgenomen door J.F.A. Cateau van Rosevelt en J.F.A.E. van Lansberge. Aangevuld tot 1898 door W.L. Loth. Met inzet van de oppervlakte van de andere West-Indische koloniën. Uitgave van J.H. de Bussy, Amsterdam., 1899; 6566; 1 blad; Schaal (1:300.000)
          - Suriname. Uitgave van Seyffardt's Boekhandel, Amsterdam., 1900; 1623; 1 blad; Schaal 1:1.250.000. Met inzet van de omstreken van Paramaribo (1:400.000)
          - Kaart van het gebied gelegen tussen Berg en Dal tusschen de Marowijne en Suriname rivier. Samengesteld uit de kaart van J.F.A. Cateau van Rosevelt. Overzichtskaart van de concessies der Maatschappij Suriname., 1901; 1679; 1 blad
          - Kaart van het Lawa-gebied, gelegen tusschen de Marowijne- en Suriname-rivieren, ontworpen. Samengesteld uit de kaart van J.F.A. Cateau van Rosevelt., ca. 1902; 1680; 1 blad; Schaal 1:200.000.
            Behoort hij verbaal van 31 januari 1902 nr. 12.
          - Kaart van Suriname. Getekend door H. Kietzmann. Opgenomen door L.A. Bakhuis, Dr. van Cappelle, Franssen Herderschee en luit. Van Stockum. Met inzet: Plattegrond van Paramaribo. Uitgave van H.B. Heyde, Paramaribo., begin 20 eeuw; 1759; 1 blad; Schaal 1:2.000.000.
          - Overzichtskaart van Suriname. Uitgave van J. Smulders en Co., Den Haag. Litho.Samengesteld uit een kaart van 1860, herzien in 1911., 1913; 2109; 1 blad; Schaal 1:800.000.
          - Kaart van Suriname met de verdeling in percelen en de grootte van elk perceel zoals bedoeld in de balataverordening van 1914., 2093; 1 blad
            Behoort bij Gouv. Besluit nr. 51 van [12 sept] 1914, art. 2 par. 1 en de balatakaart van 14 sept. 1814 ministerieel nr. 570.
          - Kaart van Suriname. Opgenomen in 1860-1879 door J.F.A. Cateau van Rosevelt en J.F.A.E. van Lansberge. Herzien met kadastrale gegevens van 1914-1917. Litho., ca. 1917; 1141A-1141G; 7 bladen; Schaal 1:200.000.
            Zie ook het archief van J.F.A. Cateau van Rosevelt. toegang 4.CAF en inv. nr. 1124. Zie ook inv. nrs. 1124-1125A.
            - Blad 1., 1141A
            - Blad 2., 1141B
            - Blad 3., 1141C
            - Blad 4., 1141D
            - Blad 5., 1141E
            - Blad 6., 1141F
            - Blad 7., 1141G
          - Topografische kaart van Suriname. Uitgave van het ministerie van koloniën. Gekleurd.Opgenomen door de Opnemingsdienst van Suriname in 1916-1920., 1920-1928; 2271.1-2271.9; 17 bladen; Schaal 1:10.000.
            - Blad 1., 2271.1
            - Blad 2., 2271.2
            - Blad 3., 2271.3
            - Blad 4., 2271.4
            - Blad 5., 2271.5
            - Blad 6., 2271.6
            - Blad 7., 2271.7
            - Blad 8., 2271.8
            - Blad 9., 2271.9
            - Blad 10., 2271.10
            - Blad 11., 2271.11
            - Blad 12., 2271.12
            - Blad 13., 2271.13
            - Blad 14., 2271.14
            - Blad 15., 2271.15
            - Blad 16., 2271.16
            - Blad 17., 2271.17
          - Kaart van Suriname. Samengesteld door L.A. Bakhuis en W. de Quant uit kaarten van J.F.A. Cateau van Rosevelt en J.F.A. van Lansberge opgenomen in 1860-1879 en de opnemingen van de expedities in 1900-1927, aangevuld met die van de marine, de Opruimingsdienst, het Boschwezen. Weergegeven in Mercator-projectie. Uitgave van het ministerie van koloniën., 1930; 2420.1-2420.9; 33 bladen; Schaal 1:200.000.
            - Blad 1, 2420.1
            - Blad 2, 2420.2
            - Blad 3, 2420.3
            - Blad 4, 2420.4
            - Blad 5, 2420.5
            - Blad 6, 2420.6
            - Blad 7, 2420.7
            - Blad 8, 2420.8
            - Blad 9, 2420.9
            - Blad 10, 2420.10
            - Blad 11, 2420.11
            - Blad 12, 2420.12
            - Blad 13, 2420.13
            - Blad 14, 2420.14
            - Blad 15, 2420.15
            - Blad 16, 2420.16
            - Blad 17, 2420.17
            - Blad 18, 2420.18
            - Blad 19, 2420.19
            - Blad 20, 2420.20
            - Blad 21, 2420.21
            - Blad 22, 2420.22
            - Blad 23, 2420.23
            - Blad 24, 2420.24
            - Blad 25, 2420.25
            - Blad 26, 2420.26
            - Blad 27, 2420.27
            - Blad 28, 2420.28
            - Blad 29, 2420.29
            - Blad 30, 2420.30
            - Blad 31, 2420.31
            - Blad 32, 2420.32
            - Blad 33, 2420.33
          - Surinaamse Waterleiding Mij. Met kavelnummers getekend op de plattegrond van Paramaribo., 1937-1947; 6108; 1 blad; Schaal 1:2.500.
          - Overzichtkaart van Suriname. Uitgave van Smulders & Co., Den Haag. Litho. Samengesteld door F. Spirlet. Herzien na de expeditie van admiraal C.C. Käyser in 1935-1938., ca. 1938; 6529; 1 blad; Schaal 1:800.000.
          - Gouddichtheidskaart van Suriname over de productie tussen 1894 en 1947. Samengesteld door de E.S.W.I.N., ca. 1947; 6571; 1 blad; Schaal 1:200.000.
          - Schetskaart van het Noordelijk Deel van Suriname met bepaling van de barometrische punten. Lichtdruk., ca. 1948; 6569; 1 blad; Schaal 1:20.000.
          - Schetskaart van het Noordelijk Deel van Suriname, waarop aangegeven de ligging der hoogtepunten welke barometrisch werden bepaald tijdens de landmeetkundige expedities der KLM ten behoeve van de luchtkaarteering. Lichtdruk., 1948-1949.; 6570; 1 blad; Schaal 1:500.000.
          - Kaart van Suriname. Getekend door H.N. Dahlberg. Uitgave van de Topografische Dienst., ca. 1950; 6050; 1 blad; Schaal 1:1.000.000.
          - Kaart van Suriname. Lichtdruk., ca. 1950; 6061; 1 blad; Schaal 1:200.000.
          - Kaart van Suriname. Blad 1 - 31A. en legenda. Opgenomen door KLM Aerocarto. Uitgave van het Centraal Bureau Luchtkaartering Suriname. Eerste druk., 1953-1956; 6572; 93 bladen; Schaal 1:40.000. Met overzichtskaart (1:500.000)
            Deze uitgave is onvoltooid.
          - Kaart van Suriname. Blad 1 - 78. Uitgave van Centraal Bureau Luchtkaartering Suriname. Eerste druk., 1953-1956; 6573; 56 bladen; Schaal 1:100.000.
            Zie ook inv. nr. 6572 voor overzichtskaart en legenda.
          - Met grondsoorten, bevolking, regenval, districten. Witdruk., 1954; 6512; 1 blad; Schaal 1:600.000.
          - Kaart van Suriname. Getekend door F. Ferrari., 1955; div.nrs.; 9 bladen; Schaal 1:500.000.
            - Blad 1, 6004.1
            - Blad 2, 6004.2
            - Blad 3, 6012
            - Blad 4, 6135
          - Kaart van Suriname. Met o.a.: Bestaande en geprojecteerde polders; het geprojecteerde stuwmeer; nederzettingen van Bosland-creolen en van Indianen; de lands- en districtsgrenzen; het betwiste gebied tussen de nieuwe rivier en de Coeroenie., ca. 1955; 6025; 1 blad; Schaal 1:600.000.
          - Kaart van de districten in Suriname. Fotokopieën., 1955; 6036-6043; 8 bladen; Schaal 1:300.000.
            - Nickerie., 6036
            - Coronie., 6037
            - Saramacca., 6038
            - Suriname Noord., 6039
            - Suriname Zuid., 6040
            - Commewijne., 6041
            - Marowijne., 6042
            - Bladwijzer., 6043
          - Kaart van Suriname met ingetekende (mijnhouw)symbolen., ca. 1955; 6542; 1 blad
          - Stratificatie Suriname. Schema van de gesteenten in Suriname. Uitgave van Doeve G.M.D. Lichtdruk., 1955; 6574; 1 blad